臺灣士林地方法院刑事判決　　　　　　96年度交簡上字第20號
上　訴　人
即　被　告　乙○○
上列上訴人即被告因過失傷害案件，不服本院中華民國95年12月
26日本院簡易庭95年度交簡字第296 號第一審判決（聲請簡易判
決處刑書案號95年度偵字第5548號），提起上訴，本院管轄之第
二審合議庭判決如下：
    主  文
上訴駁回。
乙○○緩刑貳年。並應給付甲○○新臺幣肆萬伍仟元，其給付方
式為自民國九十六年六月起至民國九十七年二月止，按月於每月
二十五日給付新臺幣伍仟元。
   事實及理由
一、本案經本院審理結果，認第一審以被告即上訴人乙○○無駕
    駛執照駕車，因而致人受傷，犯過失傷害罪，應依道路交通
    管理處罰條例第86條第1 項加重其刑，判處拘役50日，且比
    較修正前後刑法之規定，依修正前刑法第41條第1 項前段之
    規定並諭知易科罰金之折算標準，其認事用法均無違誤，量
    刑亦屬妥適，應予維持，並引用第一審判決書記載之事實、
    證據及理由（如附件），另補充證人甲○○於本院審理時之
    證詞。
二、被告上訴意旨略以：本件車禍告訴人甲○○亦有過失，原審
    認伊應負全部過失，尚有未洽，且量刑亦過重云云。
三、經查：
    (一)被告於民國94年12月28日下午10時，駕駛車牌號碼
      TH-6833 號自用小客車，沿臺北市大同區○○○路由東往
      西方向行駛，於同日晚上10時20分許，行經民族西路與承
      德路口，欲左轉承德路時，未讓適騎乘車牌號碼CVW-867
      號重型機車沿民族西路由西往東方向直行之告訴人甲○○
      先行，而貿然左轉，致使2 車發生撞擊，甲○○因而人車
      倒地，受有如原審判決事實欄所載之傷害等情，有道路交
      通事故現場圖、補充資料表、調查報告表、馬偕紀念醫院
      診斷證明書等在卷可稽。按左轉彎時，應距交岔路口30公
      尺前顯示方向燈或手勢，行至交岔路口中心處左轉，並不
      得佔用來車道搶先左轉，道路交通安全規則第102 條第1
      項第5 款定有明文。查被告為左轉車，其轉彎自應注意上
      開情事，竟疏於注意貿然左轉彎，以致撞傷告訴人甲○○
      ，被告自應負過失傷害之責。甲○○騎車並無違規之處，
      且就本件車禍之發生，亦無應注意能注意而不注意之情事
      ，被告辯稱：甲○○亦有過失云云，顯為卸責之詞，不足
      採信。
    (二)再查關於刑之量定係實體上賦予法院得為自由裁量之事項
      ，倘其未逾越法律所規定之範圍或濫用其權限，即不得任
      意指摘為違法或不當。本案原審法院斟酌被告過失之程度
      、被害人所受之傷害、被告尚未與被害人和解，賠償其損
      害、犯後態度，及被告無照駕駛致人受傷及自首等加重、
      減輕刑度之事由等一切情狀，量處如上之刑，並諭知易科
      罰金之折算標準，經核刑度尚屬允洽，並無違法不當。
    (三)是上訴人指摘原審認定事實有誤、量刑過輕云云，均無理
      由，自應將其上訴駁回。
四、查被告前未曾受有期徒刑以上刑之宣告，有臺灣高等法院被
    告前案紀錄表在卷足稽，因一時疏失，致罹刑典，事後亦坦
    承犯行，經此刑之宣告後，應知警惕而無再犯之虞，本院因
    認暫不執行其刑為當，予以宣告緩刑2 年，用啟自新，並依
    刑法第74條第2 項第3 款之規定，命被告為附記事項所列行
    為，以觀後效。又刑法第74條有關緩刑宣告之規定，雖於94
    年2 月2 日總統令修正公布，並於95年7 月1 日施行，然因
    緩刑之條件並非針對行為而設，而係著重「裁判時」是否合
    於緩刑之要件，自應直接適用修正後刑法第74條之規定（最
    高法院95年第8 次刑事庭會議決議參照），而無需與其他與
    罪刑有關之修正條文綜合比較，併此敘明。
五、附記事項：
    被告應向被害人甲○○支付新臺幣45,000元之損害賠償，履
    行期間為自96年6 月起至97年2 月止，按月於每月25日支付
    被害人甲○○新臺幣5,000 元。若被告不履行此一負擔，且
    情節重大足認原宣告之緩刑難收其預期效果，而有執行刑罰
    之必要者，依現行刑法75條之1 第1 項第4 款之規定，得撤
    銷其緩刑宣告，併此敘明。
六、依刑事訴訟法第455 條之1 第3 項、第368 條、第373 條，
    刑法第74條第1 項第1 款、第2 項第3 款，判決如主文。
七、本案經檢察官林宏松到庭執行職務
中　　華　　民　　國　　96　　年　　5 　　月　　30　　日
                  刑事第四庭審判長法  官  杜惠錦
                                  法  官  朱瑞娟
                                  法  官  江翠萍
以上正本證明與原本無異。
本件不得上訴。
                                  書記官  陳慧玲
中　　華　　民　　國　　96　　年　　5 　　月　　31　　日
